【裁判字號】    97,易,1777
【裁判日期】    970603
【裁判案由】    加重竊盜
【裁判全文】
臺灣臺中地方法院刑事判決              97年度易字第1777號
公  訴  人  臺灣臺中地方法院檢察署檢察官
被      告  甲○○
上列被告因竊盜案件，經檢察官提起公訴（97年度偵字第7108號
），被告於準備程序中，就被訴事實為有罪之陳述，本院於聽取
當事人之意見後，裁定改以簡式審判程序審理，判決如下：
    主    文
甲○○共同攜帶兇器，毀越牆垣及毀壞安全設備竊盜，處有期徒
刑壹年貳月，減為有期徒刑柒月。
    犯罪事實
一、甲○○與鍾仕煥（檢方另案偵查中）共同基於意圖為自己不
    法所有之犯意聯絡，於民國九十六年三月十二日凌晨三時四
    十九分許，攜帶鍾仕煥所有客觀上足供兇器使用之鐵撬、鐵
    棍、螺絲起子及斜口鐵鉗各一支，均頭戴便帽、面罩，手戴
    手套，以掩飾身分及避免留下指紋，至全錄股份有限公司（
    址設臺北市松山區○○○路一二二之一號，下稱全錄公司）
    辦公大樓，二人先踰越該辦公大樓外之圍牆進入花圃後，由
    甲○○持鐵撬、鍾仕煥持鐵棍，毀壞全錄公司辦公大樓之玻
    璃磚牆，再以穿越該玻璃磚牆破洞之方式，侵入全錄公司辦
    公大樓（侵入建築物部分未據告訴），並由鍾仕煥持螺絲起
    子、斜口鐵鉗毀壞各層辦公室門及門鎖，侵入各層搜尋財物
    ，並在該辦公大樓六樓出納室，以上開工具破壞全錄公司出
    納室之鐵櫃（以上毀損部分均未據告訴），竊得全錄公司所
    有之新臺幣（下同）十四萬五千一百九十元。嗣經警方採集
    上開玻璃磚牆旁遺留疑似歹徒遭玻璃割傷之血跡，送往內政
    部警政署刑事警察局進行ＤＮＡ型別鑑定，適甲○○復因另
    案涉犯竊盜罪嫌為警查獲，經警方將採取甲○○唾液之棉棒
    ，亦送往該局進行ＤＮＡ型別鑑定，經該局鑑定發現二者Ｄ
    ＮＡ－ＳＴＲ型別相同，因而循線查悉上情。
二、案經臺北市政府警察局松山分局報告臺灣臺北地方法院檢察
    署，呈請臺灣高等法院檢察署令轉臺灣臺中地方法院檢察署
    檢察官偵查起訴。
    理    由
一、上揭犯罪事實，業據被告甲○○於檢察官偵查及本院審理時
    坦承不諱，核與證人即全錄公司經理乙○○於警詢及檢察官
    偵查時證述失竊情節相符。此外，並有臺北市政府警察局松
    山分局現場勘察報告、刑案現場照片及監視器翻拍照片附卷
    可稽，經警方採集被告於上開玻璃磚牆旁遺留之血跡，與被
    告的唾液棉棒，送往內政部警政署刑事警察局進行ＤＮＡ型
    別鑑定，認定二者ＤＮＡ－ＳＴＲ型別相同等情，亦有該局
    九十六年十月十一日刑醫字第Ｚ000000000號鑑驗
    書在卷可證，堪認被告自白與事實相符，本案事證明確，被
    告犯行洵堪認定。
二、按刑法第三百二十一條第一項第三款之攜帶兇器竊盜罪，係
    以行為人攜帶兇器竊盜為其加重條件。此所謂兇器，其種類
    並無限制，凡客觀上足對人之生命、身體、安全構成威脅，
    具有危險性之兇器均屬之。且祇須行竊時攜帶此種具有危險
    性之兇器為已足，並不以攜帶之初有行兇之意圖為必要（最
    高法院七十九年臺上字第五二五三號判例參照）。經查，被
    告甲○○與鍾仕煥攜帶之鐵撬、鐵棍、螺絲螺子、斜口鐵鉗
    ，均屬鐵製物品，質地極為堅硬，復足以毀壞破璃磚牆、安
    全設備及鐵櫃，顯然客觀上均足以對人之生命、身體、安全
    構成威脅，具有危險性，自屬兇器。次按刑法第三百二十一
    條第一項第二款規定，將「門扇」、「牆垣」、「其他安全
    設備」並列。則所謂「門扇」專指門戶而言，應指分隔住宅
    或建築物內外之出入口大門而言。而所謂「其他安全設備」
    ，指門扇、牆垣以外，依通常觀念足認防盜之一切設備而言
    ，如電網、窗戶等是。至於建築物內部諸門，不論各辦公室
    門、房間門、廚房門，則應認係「其他安全設備」。被告與
    鐘仕煥在全錄公司辦公大樓的建築物內，由鐘仕煥以螺絲起
    子、斜口鐵鉗破壞該建築物內各辦公室門（包括門及門鎖）
    ，自屬毀壞安全設備。核被告甲○○所為，係犯刑法第三百
    二十一條第一項第二款、第三款之攜帶兇器，毀越牆垣及毀
    壞安全設備竊盜罪。被告與鍾仕煥間，犯意聯絡及行為分擔
    ，為共同正犯。爰審酌被告已有多次竊盜之前案紀錄，有臺
    灣高等法院被告前案紀錄表在卷可稽，被告年輕力壯，不思
    以正當途徑掙取金錢，妄想不勞而獲，任意侵害他人對財產
    權之管領，犯罪動機及目的均非良善，被告與鍾仕煥共同攜
    帶足供兇器使用之鐵撬、鐵棍、螺絲起子及斜口鐵鉗各一支
    ，頭戴便帽、面罩，手戴手套，以掩飾身分及避免留下指紋
    ，先踰越全錄公司辦公大樓外之圍牆進入花圃後，由被告持
    鐵撬、鍾仕煥持鐵棍，毀壞全錄公司辦公大樓之玻璃磚牆，
    再以穿越該玻璃磚牆破洞之方式，侵入全錄公司辦公大樓，
    並由鍾仕煥持螺絲起子、斜口鐵鉗毀壞各層辦公室門及門鎖
    ，侵入各層搜尋財物，並在該大樓六樓出納室，以上開工具
    破壞全錄公司出納室之鐵櫃，竊取全錄公司的財物，事前縝
    密構思，顯係有計劃性的犯罪，惡性重大，惟斟酌被告犯後
    業已坦承犯行，態度尚稱良好及全錄公司所受之損害等一切
    情狀，量處如主文所示之刑，以示懲儆。被告犯罪時間，係
    在九十六年四月二十四日以前，合於中華民國九十六年罪犯
    減刑條例規定基準日之前，且無該條例規定不予減刑之情形
    ，應依該條例第二條第一項第三款之規定，減其宣告刑期二
    分之一。鐘仕煥所有供上開犯罪所用之鐵撬、鐵棍、螺絲起
    子、斜口鐵鉗，並非違禁物，且未據警方扣押在案，至於被
    告及鐘仕煥穿戴之便帽、面罩、手套，並無積極證據證明為
    被告或鐘仕煥所有，且亦未據警方扣押在案，為免日後執行
    之困難，均不為沒收之諭知，附此說明。
據上論斷，應依刑事訴訟法第二百七十三條之一第一項、第二百
九十九條第一項前段，刑法第二十八條、第三百二十一條第一項
第二、三款，中華民國九十六年罪犯減刑條例第二條第一項第三
款、第七條，判決如主文。
中    華    民    國    97    年    6     月    3     日
                  刑事第十三庭  法  官  陳  得  利
上正本證明與原本無異。
如不服本判決，應於收受送達後十日內向本院提出上訴書狀（應
敘述具體理由並附繕本）。
上訴書狀如未敘述理由，應於上訴期間屆滿後二十日內補提理由
書於本院。
                                書記官  鐘  麗  芳
中    華    民    國    97    年    6     月    3     日
附錄本案論罪科刑法條全文：
中華民國刑法第三百二十一條
犯竊盜罪而有左列情形之一者，處六月以上、五年以下有期徒刑
：
一、於夜間侵入住宅或有人居住之建築物、船艦或隱匿其內而犯
    之者。
二、毀越門扇、牆垣或其他安全設備而犯之者。
三、攜帶兇器而犯之者。
四、結夥三人以上而犯之者。
五、乘火災、水災或其他災害之際而犯之者。
六、在車站或埠頭而犯之者。
前項之未遂犯罰之。


司法院資訊處製作；財團法人民間司法改革基金會備份。
